臺灣高等法院刑事判決　　　　　　　　　　　　　九十三年度上訴字第一一四０號
　　上　訴　人
　　即　被　告　辛○○
右上訴人因殺人未遂等案件，不服臺灣臺北地方法院九十二年度訴字第一九一四號，
中華民國九十三年三月二十六日第一審判決（起訴案號：臺灣臺北地方法院檢察署九
十二年度偵字第一六四八一號、第一六七０三號），提起上訴，本院判決如左：
    主  文
原判決關於未經許可，持有可發射子彈具有殺傷力之改造手槍部分撤銷。
辛○○未經許可，寄藏可發射子彈具有殺傷力之改造手槍，累犯，處有期徒刑壹年貳
月，併科罰金新臺幣陸萬元，罰金如易服勞役，以新臺幣玖佰元即銀元佰元折算壹
日；扣案之仿貝瑞塔廠八四型半自動手槍之改造手槍壹把（含彈匣壹個，槍枝管制編
號0000000000）沒收。
    事  實
一、辛○○曾因竊盜、違反藥事法、違反麻醉藥品管理條例、違反槍砲彈藥刀械管制
    條例等案件，分別經本院及臺灣高等法院判處有期徒刑五月、五月、四月及八月
    確定，經定應執行刑為一年七月，於民國八十八年六月三日執行完畢；又因違反
    麻醉藥品管理條例案件，經臺灣板橋地方法院判處有期徒刑四月確定，於九十一
    年一月九日執行完畢。
二、緣戊○○於九十二年六月間某日（起訴書誤載為九十二年七月間），持仿貝瑞塔
    廠八四型半自動手槍之玩具手槍換裝土造金屬槍管而成、可擊發子彈具有殺傷力
    之甲○○○○○（含彈匣一個）前往辛○○設於臺北市○○○路三六號七樓之六
    十住處，辛○○明知該改造手槍係可發射子彈具有殺傷力之違禁物，竟未經許可
    ，予以收受寄藏於住處客廳電視茶几下。嗣於九十二年七月二十四日二十三時三
    十分時許，為警持臺灣板橋地方法院核發之搜索票在上址查獲，並扣得上開改造
    玩具手槍一把（含彈匣一個，槍枝管制編號0000000000）及裝槍枝之
    黑色袋子一只。
三、案經臺北縣警察局板橋分局報請臺灣臺北地方法院檢察署檢察官偵查起訴。
    理  由
壹、程序部分：
    被告辛○○於本院九十三年七月二日審判程序中，當庭撤回有關妨害自由、偽造
    文書部分之上訴，有該日審判筆錄暨被告撤回上訴聲請書在卷可按（見本院卷第
    一三五、一三九頁），是本院審理之範圍僅限於被告違反槍砲彈藥刀械管制條例
    犯行部分，宜先敘明。
貳、實體部分：
一、上訴人即被告之供述與辯解：
    訊據上訴人即被告矢口否認查獲之改造手槍一支（含彈匣一個，子彈七發）為其
    所有，辯稱：係其姐壬○○男友戊○○未經其同意，藏放於其住處云云。
二、認定犯罪事實所憑之證據及理由：
（一）查獲與鑑定：
      被告辛○○因遭通緝，經警於九十二年七月二十四日持搜索票，在台北市萬華
      區○○○路三十六號七樓之六十住處逮捕並執行搜索，在其家客廳電視茶几下
      扣得改造手槍一支、彈匣一個、子彈七發、及裝槍枝之黑色袋子一只。上開改
      造手槍經送內政部警政署刑事警察局鑑定結果，認係由仿貝瑞塔廠八四型半自
      動手槍之玩具手槍換裝土造金屬槍管而成，可擊發子彈而具有殺傷力，子彈部
      分鑑定結果，則認係土製金屬彈殼加裝直徑約８‧４ｍｍ金屬彈頭，組合而成
      之土造子彈，經採樣二顆試射，無法擊發，認不具殺傷力，有該局九十二年九
      月二十三日刑鑑字第０九二０一四八四三七號槍彈鑑定書一份在卷可稽（見偵
      字一六四八一號卷第五九至六四頁）。
（二）扣案可發射子彈具有殺傷力之改造手槍一支係戊○○持往被告住處寄藏之事證
      ：
      被告坦承扣案改造手槍一支、彈匣一個、子彈七發、及裝槍枝之黑色袋子一只
      係在其台北市萬華區○○○路三十六號七樓之六十住處家電視茶几下被警搜獲
      ，並於本院準備程序及審理中供承該改造手槍是在之前戊○○從外面拿進來的
      ，他是用包包裝著，也有跟伊講，事後伊有打開來看是改造手槍，當時伊女朋
      友（丙○○）在房間，伊也有打開包包給女朋友看過改造手槍：：事後我也有
      叫戊○○把改造手槍拿走，是約在被查獲前三個月看到甲○○○○○的，之後
      我再看到那把改造手槍，就是在被警查獲我時，我才又看到那把改造手槍。（
      見本院卷第八四頁），於向本院提出之聲請調查證據狀中復指稱：該槍係前年
      為庚○○所有，之後被戊○○及己○○以黑吃黑手段占為己有，我因胞姊壬○○與戊○○情侶關係而知道，戊○○經常至我家中，與我姐同住一室，且曾提
      示該改造手槍給我們看，戊○○把槍寄藏在我家電視下時，只說他有事外出，
      寄放槍枝等他回來後再帶走，就這樣放置了多天，未見他來拿，這些事實乙○○、壬○○、丙○○均知詳細等語（見本院卷第三十頁背面），於本院準備程
      序中復供稱：本案因證人戊○○是伊姐姐壬○○的男朋友，伊有空間給他們處
      理這件事情，但他們都不處理，所以伊今天才講出實話（見本院卷第一０六頁
      ），核與證人乙○○（即被告舅舅）於本院準備程序中證稱：伊有看到綽號大
      頭（即戊○○）拿黑色包包給被告辛○○，是在被告辛○○的家裡，當時被告
      辛○○的女朋友也有在場看到，這是在九十二年年中六、七月間的事情；被告
      辛○○之住家，伊是聽被告辛○○說有藏改造槍枝的，被告辛○○對伊說他有
      一支改造手槍，但是是別人的，伊知道是別人的，但不知道是何人的。被告辛○○跟伊說，他有一支改造手槍、是別人的等語是在九十二年年中六、七月間
      的事情，因我是有在被告辛○○的住處看到一個包包，但並沒有看得很清楚，
      因之前被告辛○○與戊○○在小聲說話，是在事後一、二個星期之後，伊問被
      告辛○○，你與綽號大頭當時在說什麼事情，被告辛○○才跟伊講他有一支改
      造手槍，是別人的等語（見本院九十三年六月一日準備程序筆錄），另證人丙○○（即被告女友）於本院九十三年六月十五日準備程序中證稱：伊是在九十
      二年四月住進被告辛○○住處，一個月之後，約五、六月間有看到戊○○從外
      面帶槍枝進來，他是下午五、六點帶來的，戊○○他們來了之後，伊才從房間
      出來，戊○○有打開包包的拉鍊，伊有看到槍枝，被告辛○○也知道是槍枝，
      然後槍枝就寄放在被告辛○○家裡，這段時間伊還是與被告辛○○住在一起，
      伊知道槍枝還在被告辛○○家裡，但被告辛○○並沒有拿槍出來過，也沒有跟
      伊說槍枝放在那裡，是之後警察到被告辛○○家裡搜索的時候，伊才知道等語
      （見本院卷第一０五頁），又證人壬○○（即被告之胞姊）於本院準備程序中
      亦證稱：（問：九十二年七月二十四日被告辛○○被查獲有半自動甲○○○○○（含彈匣一個），你係於何時看到被告辛○○有該改造手槍？）這是好幾個
      月前的事情，我有看到改造槍枝，是因為我男朋友的關係，我才知道槍枝是我
      告辛○○的房間或你的房間看到的？）是在我房間看到我男朋友戊○○在玩弄
      改造槍枝。（問：你前後看到幾把改造手槍？）就只有看到這一把改造槍枝等
      語（見本院九十三年六月一日準備程序筆錄），互核吻合，扣案改造手槍一支
      、彈匣一個、子彈七發、及裝槍枝之黑色袋子一只係戊○○持往被告住處寄藏
      ，洵可認定。至於戊○○持往被告住處寄藏之時間，依證人乙○○（即被告舅
      舅）於本院準備程序中所證：伊在被告辛○○的住處看到一個包包，並見被告
      辛○○與戊○○在小聲說話，在事後一、二個星期之後即九十二年年中六、七
      月間追問被告辛○○詳情（見本院九十三年六月一日準備程序筆錄），及證人
      丙○○（即被告女友）於本院九十三年六月十五日準備程序中所證：伊是在九
      十二年四月住進被告辛○○住處，一個月之後，約五、六月間有看到戊○○從
      外面帶槍枝進來等語（見本院卷第一０五頁），相互勾稽，足見戊○○持往被
      告住處寄藏之時間，係在九十二年六月間，至於被告於警詢時自白：持有該槍
      大約已有七、八個月時間（見偵字一六四八一號卷第十頁），於原審中供稱：
      九十二年七月二十四日在伊家查獲的槍，放有半年之久等語（見原審卷第一六
      一頁），於本院準備程序及審理中供承約在被查獲前三個月看到甲○○○○○
      （見本院卷第八四頁），前後不符，惟查被告於警詢時及原審中均未供出實情
      ，於警詢、偵查時迭次供稱槍枝來源係向桃園綽號「仔仔（即庚○○）」之男
      子購買，而於原審準備程序中則稱：該槍係己○○（綽號阿弟仔）的云云，與
      事實不合，所供時間自不足採。被告辯稱：係其姐壬○○男友戊○○未經其同
      意，藏放於其住處云云。證人丙○○（即被告女友）於本院九十三年六月十五
      日準備程序中旋又翻異改稱：伊的意思是說，戊○○有把包包的槍枝打開給我
      們看，伊並沒有說要寄放在被告辛○○的家裡。被告辛○○有要求戊○○不要
      把槍枝放在家裡，當時被告辛○○只有看看而已，至於戊○○有無把槍枝交給
      被告辛○○，伊就不清楚，伊就去上班了云云，意在迴護被告，均無可採。
（三）被告於警詢、偵查時迭次自白：槍枝來源係向桃園綽號「仔仔（即庚○○）」
      之男子購買並無其他證據足以補強：
      被告雖於警詢、偵查時迭次自白：槍枝來源係向桃園綽號「仔仔（即庚○○）
      」之男子購買，已持有約七、八個月；伊透過「大頭（即戊○○）」介紹認識
      仔仔，認識後約一個月，伊問仔仔說能否調槍，他說好，但又改口問伊要不要
      ，伊說好，雙方談好價格四萬元，約三天後，仔仔開部銀色喜美車停在伊家樓
      下，並約伊至車上看槍，仔仔當時帶二把槍，將其中一把槍交給伊，伊則給他
      現金四萬元。伊有在住處台北市○○○路三十六號樓頂試射過二發，一發啞彈
      ，一發擊發。之前因為被打很生氣，但是買來後，伊沒有拿去找對方，也未帶
      出去過，買來後一直放在其家電視茶几上云云（見偵字一六四八一號卷第十、
      十一、三九頁背面、五六頁背面、五七頁），惟查，扣案可發射子彈具有殺傷
      力之改造手槍一支係戊○○持往被告住處寄藏，業如前述，而被告於本院準備
      程序中供稱：警察搜索到槍枝當時說在場之三個人如都不承認，三個人都有罪
      ，所以才承認槍枝是伊的（見本院卷第一０六頁），核與證人丁○○於本院準
      備程序中所證情節相符（見本院九十三年七月二十二日準備程序筆錄），應屬
      可信。又證人庚○○（綽號「仔仔」）於原審九十三年三月三日審理時證稱：
      伊從未賣過改造手槍予被告等語，參諸被告於原審時又辯稱：槍是癸○○○○○○之己○○所有，未經伊同意而寄放在伊住處，警詢供述係員警叫伊扛的，
      偵查中因當時伊想不起來誰到過伊家，只好照著警詢說法陳述等語，嗣又供稱
      ：槍真的不是我的，是己○○的，我在警詢中是希望給他們解套，但他們出來
      作證都不願意承認（見原審卷第一五九頁），於本院審判程序初稱：〈問：提
      示你在檢察官偵訊筆錄之供述有何意見？提示九十二年偵字第一六四一八號偵
      查卷並告以要旨）全部都是我亂講的，並不實在，九十一年七月我被收押，在
      九十一年十一月初及十二月，證人戊○○及我姐姐壬○○都有來跟我會客二、
      三次，證人戊○○要我把槍枝推給綽號「仔仔」的（見本院卷第二一七頁），
      後又供稱：證人戊○○當時在他家有查獲槍管，事後我們二人在同一個警局，
      證人戊○○說他交保會負責處理，要我頂下來，結果證人戊○○以二萬元交保
      ，我因通緝被收押，事後證人戊○○都沒有處理，我才講出實話的（見本院卷
      第二一九頁）。且證人戊○○於原審時亦證稱：被告根本沒有錢，怎麼可能以
      四萬元去買槍彈（見原審卷第一０一、一０二頁）。足證被告於警詢、偵查時
      迭次自白槍枝來源係向桃園綽號「仔仔（即庚○○）」之男子以四萬元購買乙
      節，並無其他證據足以補強，尚難據為不利被告之認定依據。
（四）被告於原審準備程序中復辯稱槍是綽號「「阿弟仔」（即己○○）拿到伊住處
      乙節之真實性：
      被告於原審準備程序中復辯稱：該槍係癸○○○○○○的，我家只有「阿弟仔
      」去過，所以那把槍應該是「阿弟仔」的，至於槍是「阿弟仔」從那裡拿來的
      ，我不知道，這件事我姐男友（戊○○）可以證明，嗣於原審審判程序中又稱
      ：「阿弟仔」說槍是從庚○○那邊拿的，要借放在我這邊，但我說不要；這把
      槍是阿弟仔去桃園向庚○○拿的：：：戊○○也知道這件事，阿弟仔拿了這把
      槍後，就拿到我家，我有拿來看過，但我沒有用過；槍確實是「阿弟仔」向庚○○拿的（見原審卷第九九、一二五、一五八頁），證人戊○○於原審時亦附
      和證稱：伊曾看過「阿弟仔」（即己○○）拿一包東西到被告住處，但是什麼
      東西伊不清楚；（問：阿弟仔拿這包東西用何包裝？）黑色包包夾在腋下；被
      告是在查獲之後才告訴伊說，槍彈是阿弟仔拿來的（見原審卷第一０一、一０
      二頁）。惟證人戊○○上開證詞，除與證人己○○（綽號阿弟仔）於原審時所
      證述：伊去過被告住處一次，係朋友帶伊去，去時並未帶東西。（問：你去被
      告住處時，有無遇到戊○○？）不知道戊○○這個名字（見原審卷第一二六頁
      ）等語，及證人丙○○（即被告女友）於本院準備程序中證述：係黑色包包係
      戊○○攜至被告住處寄放等情，互相齟齬外，被告於本院九十三年七月三十日
      審判程序中，亦指稱戊○○上開證詞不實在（見本院卷第二一二頁）。參以被
      告自警詢、偵查及原審，均未供出扣案可發射子彈具有殺傷力之改造手槍一支
      係戊○○持往被告住處寄藏之實情，其於原審準備程序中復辯稱槍是癸○○○○○○（即己○○）拿到伊住處乙節，自無可信。
（六）綜上所述，被告未經許可寄藏可發射子彈具有殺傷力之改造手槍之事證明確，
      犯行堪予認定，應予依法論科。至被告要求與證人戊○○共同接受測謊，因戊○○傳拘無著，且事證已明，核無測謊必要，併此指明。
三、論罪科刑：
    核被告如事實二部分之犯行，係違反槍砲彈藥刀械管制條例第十一條第四項之未
    經許可寄藏其他可發射子彈具有殺傷力之改造手槍罪；檢察官起訴認被告係涉犯
    未經許可持有其他可發射子彈具有殺傷力之改造手槍罪嫌，尚有未洽，惟兩者均
    屬同一條項，爰毋庸變更起訴法條。又被告曾因竊盜、違反藥事法、違反麻醉藥
    品管理條例、違反槍砲彈藥刀械管制條例等案件，分別經原審及本院判處有期徒
    刑五月、五月、四月及八月確定，經定應執行刑為一年七月，於八十八年六月三
    日執行完畢，又因違反麻醉藥品管理條例案件，經臺灣板橋地方法院判處有期徒
    刑四月確定，於九十一年一月九日執行完畢，有本院被告全國前案紀錄表存卷可
    按，於五年以內再犯本件有期徒刑以上之罪，為累犯，應依刑法第四十七條之規
    定加重其刑。
四、撤銷改判及科刑之理由：
    原審就被告被訴關於未經許可，持有可發射子彈具有殺傷力之改造手槍部分予以
    論罪科刑，固非無見，惟：被告所為係未經許可，寄藏可發射子彈具有殺傷力之
    改造手槍，原審失察，誤認扣案改造手槍係被告所價購，而未經許可持有，認事
    用法均有可議。被告上訴意旨，空言否認犯罪，固無理由，，惟原判決既有可議
    ，自應由本院將關於未經許可，持有可發射子彈具有殺傷力之改造手槍部分予以
    撤銷改判。爰審酌被告未經許可寄藏具殺傷力之改造槍枝，對他人之人身安全、
    社會治安可能造成之危害非輕，惟扣得改造手槍非其所有，情節較於未經許可持
    有為輕，及其犯後態度等一切情狀，判處如主文第二項所示之刑，並就併科罰金
    部分，諭知易服勞役之折算標準。
五、沒收：
    扣案之仿貝瑞塔廠八四型半自動手槍之改造手槍壹把（含彈匣壹個，槍枝管制編
    號0000000000）宣告沒收。至於子彈七發不具殺傷力，非屬違禁物，
    及裝槍枝之黑色袋子一只，均非被告所有，爰不予宣告沒收。
參、適用法律：
據上論斷，應依刑事訴訟法第三百六十九條第一項前段、第三百六十四條、第二百九
十九條第一項前段，槍砲彈藥刀械管制條例第十一條第四項，刑法第十一條前段、第
四十七條、第四十二條第二項、第三十八條第一項第一款、罰金罰鍰提高標準條例第
二條，現行法規所定貨幣單位折算新臺幣條例第二條，判決如主文。
本案經檢察官呂丁旺到庭執行職務。
中      華      民      國    九十三    年      八      月    十三      日
                              臺灣高等法院刑事第十庭
                                  審判長法  官  溫  耀  源
                                        法  官  周  政  達
                                        法  官  邱  同  印
右正本證明與原本無異。
如不服本判決，應於收受送達後十日內向本院提出上訴書狀，其未敘述上訴之理由者
並得於提起上訴後十日內向本院補提理由書（均須按他造當事人之人數附繕本）。
                                        書記官  莊  昭  樹
中      華      民      國    九十三    年      八      月     十三     日
附錄本案論罪科刑法條全文
槍砲彈藥刀械管制條例第十一條
未經許可，製造、販賣或運輸第四條第一項第一款所稱其他可發射金屬或子彈具有殺
傷力之各式槍砲者，處五年以上有期徒刑，併科新臺幣一千萬元以下罰金。
未經許可，轉讓、出租或出借前項所列槍砲者，處三年以上十年以下有期徒刑，併科
新臺幣七百萬元以下罰金。
意圖供自己或他人犯罪之用，而犯前二項之罪者，處無期徒刑或七年以上有期徒刑，
併科新臺幣一千萬元以下罰金。
未經許可，持有、寄藏或意圖販賣而陳列第一項所列槍砲者，處一年以上七年以下有
期徒刑，併科新臺幣七百萬元以下罰金。
第一項至第三項之未遂犯罰之。
